Inventaris van de archieven van mr. H.J.H. Modderman [levensjaren 1796-1859], 1812-1859 (1860); prof. mr. A.E.J. Modderman [levensjaren 1838-1885], 1848-1885 (1887); mr. H.J.H. Modderman [levensjaren 1856-1911], 1878-1879
Nationaal Archief, Den Haag
Collectie 537 Modderman
Modderman
1812-1887
merendeel 1812-1885
C24463
1.90 meter; 92 inventarisnummers.
Normale geschreven en gedrukte documenten, geen bijzondere handschriften.
Nationaal Archief, Den Haag
Mr. H.J.H. Modderman 1796-1859
Prof. Mr. A.E.J. Modderman 1838-1885
Mr. H.J.H. Modderman 1856-1911
Het archief bestaat voornamelijk uit bescheiden van mr. H.J.H. Modderman (1796-1859) en van prof. mr. A.E.J Modderman (1838-1885) ). Beiden waren werkzaam bij de rechterlijke macht; het archief bevat veel stukken betreffende hun werkzaamheden, waaronder enige manuscripten. Daarnaast zijn er stukken betreffende hun nevenfuncties in onder meer de Hervormde Kerk en in de Vereniging tegen Drankmisbruik bewaard. Van prof. A.E.J. Modderman, hoogleraar en minister, zijn stukken bewaard gebleven betreffende onder meer zijn pleidooien in de Tweede Kamer tegen de herinvoering van de doodstraf tussen 1880-1882 en spotprenten over hem verschenen in de Nederlandsche Spectator. Voorts stukken betreffende zijn hoogleraarschap te Leiden.
Archiefvorming
Geschiedenis van de archiefvormer
Mr. H.J.H. Modderman (1796-1859).
Hendrik Jacob Modderman werd op 24 april 1796 geboren te Groningen als zoon van mr. Toncko Modderman, heer van Oosterbroek, (1745-1802), advocaat en letterkundige, en Antonia Forsten (1753-1806).
Zijn juridische studie aan de universiteit in Groningen sloot hij in 1819 af met een promotie op het proefschrift "De substitionibus fideicomissariis", waarna hij zich als advocaat te Veendam vestigde.
In 1823 trad hij in het huwelijk met Adriana Sibylla Catharina Emmen (1799-1880), die hem zeven kinderen schonk.
Na 1835 te zijn benoemd tot procureur bij de rechtbank van eerste aanleg te Winschoten en in 1839 tot procureur bij de arrondissementsrechtbank aldaar, trad hij in 1843 toe tot de rechterlijke macht als kantonrechter in diezelfde plaats. In 1847 volgde zijn benoeming tot raadsheer in de Hoge Raad der Nederlanden welke functie hij tot zijn dood bekleedde. Daarnaast fungeerde hij vanaf 1852 als voorzitter van de Algemene Commissie tot liquidatie van de voormalige Wees- en Momboirkamers en was hij in de jaren 1840-1847 lid van de Tweede Kamer.
Hij overleed op 4 september 1859 in Den Haag.
Prof. mr. A.E.J. Modderman (1838-1885).
Anthony Ewoud Jan Modderman werd op 27 september 1838 te Winschoten geboren als zoon van mr. Hendrik Jacob Herman Modderman (1796-1859) en Adriana Sibilla Catharina Emmen (1799-1880).
Het proefschrift, waarmee hij zijn studie in de rechten te Leiden in 1863 besloot, "De Hervorming onzer Strafwetgeving", kreeg grote bekendheid in vakkringen. Na een korte periode als advocaat in Den Haag werkzaam te zijn geweest, werd hij in 1864 benoemd tot hoogleraar in de rechtsgeleerdheid aan het Athenaeum Illustre te Amsterdam.In 1870 verruilde hij deze functie voor eenzelfde hoogleraarschap aan de Hogeschool te Leiden.
Uit zijn in 1864 gesloten huwelijk met Elisabeth Anna Louise de Vos tot Nederveen Cappel (1844-1905) werden zeven kinderen geboren.
Hij maakte deel uit van de in 1870 ingestelde Staatscommissie voor de samenstelling van een Wetboek van Strafrecht. Na zijn benoeming tot minister van Justitie in 1879 behoorde de verdediging in de Staten-Generaal van het op het rapport van deze Staatscommissie gebaseerde ontwerp-Wetboek van Strafrecht tot zijn eerste taken; in 1881 kwam dit omvangrijke werk, dat internationaal de aandacht trok, tot een succesvol einde. In hetzelfde jaar bracht hij eveneens de eerste Drankwet in het Staatsblad. Kort na zijn ontslag als minister van Justitie in 1883 volgde zijn benoeming tot minister van Staat. De functie van raadsheer in de Hoge Raad, waarin hij in 1885 werd benoemd, heeft hij door zijn ziekte en overlijden niet meer kunnen vervullen.
Behalve op strict juridisch gebied was A.E.J. Modderman ook aktief o.a. in de Maatschappij tot Nut van 't Algemeen en spande hij zich in voor dierenbescherming en de bestrijding van drankmisbruik.
Hij overleed op 7 augustus 1885 in Den Haag.
Mr. H.J.H. Modderman (1856-1911).
Hendrik Jacob Herman Modderman werd op 10 februari 1856 te Nijkerk geboren als zoon van mr. Toncko Modderman (1824-1889), een oudere broer van A.E.J. Modderman, die kantonrechter was in Nijkerk, en Johanna Catharina Elisabeth Endtz (1826-1903).
In 1881 promoveerde hij in Leiden in de rechten op het proefschrift "De wijze van gedingvoeren tegen afwezig gebleven beklaagden". Na een werkzaamheid van vijf jaar op de gemeentesecretarie te Den Haag werd hij in 1887 benoemd tot substituut-officier van Justitie bij de rechtbank te Heerenveen en in 1890 in dezelfde functie te Rotterdam. Daarna was hij officier van Justitie achtereenvolgens te Alkmaar (1897-1903), Groningen (1903-1906) en Den Haag van 1906 tot zijn overlijden. Hij maakte tevens deel uit van de in 1902 ingestelde Staatscommissie die advies moest uitbrengen over de verpleging van krankzinnige gedetineerden.
Hij huwde twee maal; in 1883 met Gerarda Tichelaar (1856-1906) en in 1908 met Euphemia Cornelia Pels Rijcken (1867-1939). Uit het eerste huwelijk had hij vier kinderen. Hij overleed te Den Haag op 4 juli 1911.
Geschiedenis van het archiefbeheer
H.J.H.T. Modderman te Rheden had deze archiefbescheiden in 1953 tezamen met stukken betreffende diverse andere leden van de familie Modderman, had overgenomen van zijn neef Pieter Willem Modderman.
De in deze inventaris beschreven archivalia werden in 1989 geschonken door de heer H.J.H.T. Modderman te Rheden.
De verwerving van het archief
Het archief is door schenking verworven.
2.21
Aanwijzingen voor de gebruiker
Openbaarheidsbeperkingen
Volledig openbaar.
Materiële beperkingen
Het archief kent geen materiële beperkingen.
Aanvraaginstructie
Openbare archiefstukken kunnen online worden aangevraagd en gereserveerd. U kunt dit ook via de terminals in de studiezaal van het Nationaal Archief doen. Om te kunnen reserveren dient u de volgende stappen te volgen:
U maakt een profiel aan op www.gahetna.nl, en logt vervolgens in
Via de archiefinventaris (alleen de beschrijvingen met rode nummers) selecteert u het gewenste archiefstuk door op de knop 'Reserveren' te klikken
In het volgende scherm geeft u aan op welke dag u het archiefstuk wilt inzien
Indien u zich bevindt in de studiezaal en een tafelnummer heeft ontvangen kunt u dit nummer vermelden. Als u geen tafelnummer heeft kunt u tafelnummer 777 laten staan
Vervolgens bevestigt u uw reservering door deze te versturen.
Verwant materiaal
Beschikbaarheid van kopieën
Afgescheiden archiefmateriaal
De rest van het familiearchief blijft in het bezit van de heer H.J.H.T. Modderman.
Beschrijving van de series en archiefbestanddelen
- MR. H.J.H. MODDERMAN (1796-1859)., I.
  - PERSOONLIJK LEVEN, A.
    - Paspoorten., 1812-1813, 1857.; 1; 3 stukken.
    - Stukken betreffende zijn studie aan de universiteit te Groningen. Met curriculum vitae tot 1817, 1812, 1816-1819, z.d.; 2; 1 omslag.
    - Extract uit het doopregister van de Nederduits Hervormde Kerk te Groningen betreffende zijn doop in 1796 en akte van meerderjarigheidsverklaring., 1814 en z.d.; 3; 2 stukken.
    - "Uittreksels uit de Voorlezingen van den hoogleeraar Alb. Jac. Duijmaer van Twist over het Wetboek van Regtspleging in Burgerlijke Zaken", manuscript, niet in zijn hand., 1817-1818.; 4; 1 deel.
    - Stukken betreffende zijn huwelijk met Adriana Sibylle Catharina Emmen., 1823.; 5; 1 omslag.
    - Stukken betreffende het vervullen van zijn militaire dienst., 1826-1827, 1832.; 6; 3 stukken.
    - Ingekomen bericht van de toelating van zijn zoon Anthony Ewoud Jan tot het gymnasium te 's-Gravenhage., Ingekomem brieven van deze zoon.; Ingekomen gelukwens met het behalen van een universitair examen door zijn zoon.; 1850; 1853, 1858; 1859; 7; 1 omslag.
    - Stukken betreffende zijn overlijden., 1859-1860.; 8; 1 omslag.
  - OPENBAAR LEVEN, B.
    - Hoofdfuncties., a.
      - Stukken betreffende zijn vestiging als advocaat te Winschoten en zijn benoeming tot procureur bij de rechtbank van eerste aanleg en bij de arrondissementsrechtbank in die plaats., Met bijgevoegde patenten.; 1819, 1835, 1839; 1836-1841, 1843.; 9; 1 omslag.
      - "Aanmerkingen op het Ontwerp van het Burgerlijk wetboek voor het Koningrijk der Nederlanden, uitgegeven in 1820 te 's-Gravenhage, Amsterdam, Dordrecht en Breda, bij de Gebroeders Van Cleef, P. den Hengst en Z.J. van der Heij, Blussé en van Braam en W. van Bergen en Compagnie, door Mr.....", manuscript, niet in zijn hand., z.d.; 10; 1 deel.
      - Stukken betreffende zijn benoeming en herbenoeming tot plaatsvervangend kantonrechter te Winschoten., 1833, 1838, 1843.; 11; 1 omslag.
      - Stukken betreffende zijn afwijzing van de hem aangeboden betrekking van referendaris bij het ministerie van Justitie en inzake zijn eventuele benoeming tot Advocaat-Generaal bij een Provinciaal Gerechtshof., 1842-1843.; 12; 1 omslag.
      - Stukken betreffende zijn benoeming en beëdiging tot kantonrechter te Winschoten., 1843.; 13; 1 omslag.
      - Ingekomen vergunningen van de minister van Justitie tot het nemen van verlof als kantonrechter om de zittingen van de Tweede Kamer te kunnen bijwonen., 1844-1846.; 14; 1 omslag.
      - Stukken betreffende zijn benoeming tot raadsheer in de Hoge Raad en zijn beëdiging en installatie in die functie., 1847.; 15; 1 omslag.
      - S. Gratama, Ad Pandectas, manuscript., z.d.; 16-17; 2 delen.
        In het Latijn.
        - Pars 1., 16
        - Pars 2., 17
      - "Code", manuscript over de Code Civil, in een onbekende hand, met aanvullingen van H.J.H. Modderman., Z.d.; 18-20; 3 banden.
        - Band I., 18
        - Band II., 19
        - Band III., 20
    - Nevenfuncties., b.
      - Stukken betreffende zijn benoeming of verkiezing tot:, 21; 1 omslag.
        ere-lid van het Genootschap onder de zinspreuk "Omne tulit pundum qui miscuit utile dulci" te Groningen. 1819.
        notabele van de Nederlandsch Hervormde Gemeente te Winschoten. 1835, 1837, 1843, 1846.
        medewerkend lid van het Nederlandsche Zendelinggenootschap. 1838.
        lid van de Commissie van Toeverzicht over de scholen te Winschoten. 1842.
        lid van de Algemene Synodale Commissie der Nederlandsch Hervormde Kerk. 1846, 1851.
        ouderling van de Nederlandsche Hervormde Gemeente te 's-Gravenhage. 1849.
        werkend lid en onder-voorzitter van het Letterkundig Genootschap Kweekt Kennis te 's-Gravenhage. 1850, 1856.
        voorzitter van de Commissie tot afnemen van het toelatingsexamen tot de Hogeschool of het Athenaeum te Amsterdam of Deventer. 1851-1852.
        voorzitter van Algemene Commissie van Liquidatie der zaken van de voormalige Wees- en Momboirkamers. 1852.
        bestuurder van het Departement 's-Gravenhage van de Maatschappij tot Nut van 't Algemeen. 1852, 1856.
        lid van het Hoofdbestuur van de Evangelische Maatschappij. 1858.
      - Ingekomen uitnodiging tot bijwoning van een vergadering te Winschoten over de slechte toestand van de landbouw in Oost-Groningen., 1834.; 22; 1 stuk.
      - Stukken betreffende zijn verkiezing en herverkiezing tot lid van de Tweede Kamer, met bijgevoegde stukken inzake de ontvangst van strooipenningen bij de inhuldiging van Koning Willem II en zijn benoeming tot ridder in de Orde van de Nederlandse Leeuw, 1840-1841, 1846.; 23; 1 omslag.
- PROF. MR. A.E.J. MODDERMAN (1838-1885)., II.
  - PERSOONLIJK LEVEN, A.
    - Schoolrapporten en getuigschriften van de lagere school en het Gymnasium Haganum., 1848-1856.; 24; 1 omslag.
    - "De gestis Alexandri Magni", door Q. Curtius, Brunswijk, 1849, gedrukt, aan hem uitgereikt als beloning voor zijn goede prestaties in de tweede klas van het gymnasium., 1852.; 25; 1 deel.
    - "Iets over 's-Gravenhage", tekst van een door hem gehouden voordracht over de geschiedenis en de historische gebouwen van Den Haag., 1853.; 26; 1 katern.
    - "Journaal van een reisje door België gedaan in de maand augustus 1854"., 27; 1 katern.
    - Exemplaren van het door hem geredigeerde weekblad Mercurius voor leerlingen van de 5e klas van het Gymnasium Haganum, met circulaire van de redactie en statuten van het mede door hem opgerichte letterlievend genootschap "Per augusta ad augustä., 1855.; 28; 1 omslag.
    - Teksten van opstellen uit zijn gymnasiumtijd., Z.d.; 29; 1 omslag.
    - Teksten van verhandelingen en voordrachten en schetsen over diverse historische, juridische en literaire onderwerpen, concepten., 1854-1861 en z.d.; 30; 1 pak.
    - Extract uit het geboorteregister van de gemeente Winschoten inzake zijn geboorte in 1830, met stukken betreffende zijn deelname aan de loting voor de Nationale Militie., 1856-1857.; 31; 4 stukken.
    - Stukken betreffende zijn juridische studie aan de Leidse Hogeschool., 1856-1863.; 32; 1 omslag en 1 charter.
    - Stukken betreffende zijn lidmaatschap, voorzitterschap en ere-lidmaatschap van het Leids Studentencorps, zijn benoemingen tot lid van het dispuut Sic Semper, lid van het gezelschap Encyclopaedie en erelid van de Juridische Broederschap Themis, Met tekst van een redevoering bij een reünie van het Leids Studentencorps, concept.; 1856, 1859-1862; z.d. (1885).; 33; 1 omslag.
    - Collegedictaten over de encyclopedie van het recht en over explicaties van het Romeinse recht., 1857-1858 en z.d.; 34; 1 omslag.
      Gedeeltelijk in het Latijn.
    - "Historia patriae: opgeloste historische problemata uit verschillende schrijvers bijeenverzameld", collegedictaat., 1857-1858.; 35; 1 katern.
    - "Statistiek der wereld, van prof. Ackersdijk", collegedictaat over de staatkundige ontwikkeling en de economie van verschillende landen., Met knipsels betreffende zijn mening over de waarde van staathuishoudkunde als wetenschap; 1857-1858; 1862.; 36; 2 katernen en 2 stukken.
    - Stukken betreffende de aan hem verleende Venia Aetatis., 1859.; 37; 2 stukken.
    - Tekst van een Open Brief van een commissie uit de studenten in de rechten aan de Hoogeschool te Leiden aan mr. J. Heemskerk Azn., lid van de Tweede Kamer, betreffende zijn kritiek op de toenemende gemakzuchtige geest onder rechtenstudenten., 1860-1861.; 38; 1 omslag.
      A.E.J. Modderman was lid van deze commissie van studenten.
    - Aankondiging van zijn huwelijk met Elisabeth Anna Louisa de Vos tot Nederveen Cappel. Gedrukt, in drievoud., Binnenlands paspoort; Bewijs van inschrijving in het bevolkingsregister van Leiden,; 1864; 1871.; 39; 5 stukken.
    - Ingekomen brief van zijn schoolvriend H.J. Canter Visscher te Batavia., 1870.; 40; 1 stuk.
    - Ingekomen gelukwensen met de geboorte van zijn kinderen en betuigingen van deelneming met het overlijden van enkelen van hen, met bijbehorende kranten met familieberichten., 1874, 1877, 1882.; 41; 1 pak.
    - Ingekomen betuigingen van deelneming bij het overlijden van zijn moeder met exemplaar van de Winschoter Courant houdende de overlijdensadvertentie en een rouwbrief., 1880.; 42; 1 omslag.
    - Stukken betreffende zijn benoeming tot ridder en tot commandeur in de Orde van de Nederlandse Leeuw tot ridder-grootkruis in de Orde van Franz Joseph van Oostenrijk en tot ridder 1e klasse in de Orde van Sint Anna van Rusland, met ingekomen gelukwensen en ontvangstbewijs van teruggezonden versierselen., 1880-1881, 1885.; 43; 1 omslag
    - Ingekomen betuigingen van deelneming bij zijn overlijden, met kranten, tijdschriften en brochures over zijn begrafenis en verschillende herdenkingen., 1885-1887.; 44; 1 pak.
  - OPENBAAR LEVEN, B.
    - Algemeen., a.
      - Verzamelde spotprenten uit de Nederlandsche Spectator betreffende zijn carrière als hoogleraar en minister., 1878-1880, 1882.; 45; 1 omslag.
    - Hoofdfuncties., b.
      - Advocaat., 1.
        - Stukken betreffende zijn admissie en werkzaamheden als advocaat bij de Hoge Raad., 1863-1864 en z.d.; 46; 3 stukken.
      - Hoogleraar te Amsterdam en Leiden., 2.
        - Stukken betreffende zijn benoeming en ontslag als hoogleraar aan de faculteiten der rechtsgeleerdheid bij het Athenaeum Illustre te Amsterdam en de Hogeschool te Leiden, met teksten van zijn inaugurale redevoeringen en recensies van deze redes en van zijn proefschrift met stukken inzake zijn bezoldiging en pensioenberekening., 1864-1865, 1870-1871, 1877-1879.; 47; 1 pak
        - Teksten van verhandelingen over het Wener Congres, "Diplomatische geschiedenis", de "Oostersche Kwestie", Volkenrecht en Volkenrecht ter zee in vredestijd., 1864-1869 en z.d.; 48; 1 pak.
        - "Series Lectionum" Overzichten van de door de verschillende hoogleraren aan het Atheneum Illustre te Amsterdam en de Hogeschool te Leiden gehouden colleges. Gedrukt., 1864-1870, 1873-1875 en 1878; 49; 1 omslag.
        - Teksten van verhandelingen over statistiek., 1860, 1865-1869.; 50; 1 pak.
        - Teksten van verhandelingen over de encyclopedie van het recht, concepten, met aantekeningen., 1865-1866, 1872 en z.d.; 51; 1 pak.
        - Teksten van verhandelingen over rechtsfilosofie, concepten., 1866 en z.d.; 52; 1 pak
        - Ingekomen brieven., 1866-1867, 1871-1872, 1874, 1876-1879.; 53; 1 omslag.
        - Schetsen en aantekeningen over de grondslagen van het recht in het algemeen en het strafrecht in het bijzonder, Met knipsel betreffende een door hem in Middelburg gehouden voordracht over de geschiedenis van het strafrecht; Een recensie door hem van enkele juridische publicaties, gedrukt.; Een brochure van P. R. Feith over het Ierse gevangeniswezen, gedrukt.; z.d.; 1868; 1876; z.d; 54; 1 omslag.
        - "Het Openbaar Ministerie bij den Hoogen Raad en het recht van verdediging in cassatie" door mr. A.E.J. Modderman. Gedrukt, in tweevoud., 1870; 55; 2 katernen.
        - Stukken betreffende de viering van het 300-jarig bestaan van de Leidse Hogeschool., 1874-1875.; 56; 1 pak.
        - "De eenheid der wetenschap en het recht van het ideaal" tekst van de door hem als rector-magnificus uitgesproken feestrede bij de 304e Dies Natalis van de Leidse Hogeschool, 1879. Manuscript en gedrukt exemplaar in tweevoud, met ingekomen gelukwensen en recensies, Met schetsontwerp getiteld "Wetenschap van den godsdienst en rechtswetenschap"; 1879-1880; z.d.; 57; 1 pak.
      - Minister van Justitie., 3.
        - Stukken betreffende zijn:, Benoeming tot minister van Justitie, met bijbehorende ingekomen gelukwensen; De weigering van zijn ontslag; De verlening van zijn ontslag en zijn benoeming tot minister van Staat; 1879; 1882; 1883.; 58; 1 omslag.
        - Kranteknipsels betreffende het optreden van de regering in het algemeen en zijn bewind als minister in het bijzonder., 1879-1884.; 59; 1 pak.
        - Ingekomen en minuten van uitgaande brieven., 1879-1885.; 60; 1 omslag.
        - Tekst van het Ontwerp van het Wetboek van Strafrecht met Memorie van Toelichting en bijlagen. Gedrukt., 1879; 61; 1 band.
        - Verslag van de commissie van rapporteurs uit de Tweede Kamer over het Ontwerp van het Wetboek van Strafrecht, met tekst van het antwoord van de regering en van het gewijzigd wetsontwerp., 1880, gedrukt.; 62; 1 band.
        - Tekst van de Handelingen van de Tweede Kamer over het wetsontwerp tot vaststelling van het Wetboek van Strafrecht., 1880, gedrukt.; 63; 1 band.
        - Ingekomen gelukwensen met de aanvaarding van het ontwerp-Wetboek van strafrecht door de Staten-Generaal en met zijn benoeming tot Commandeur in de Orde van de Nederlandsche Leeuw, met bijbehorende brochures en knipsels., 1880-1881.; 64; 1 pak.
        - Ingekomen gelukwensen met de succesvolle verdediging van de begroting van zijn departement in de Tweede Kamer, met tekst van de op 9 december 1880 door hem gehouden redevoering en bijbehorende knipsels en een brochure., 1880-1881, 1883.; 65; 1 omslag.
        - Stukken betreffende zijn pleidooi in de Tweede Kamer tegen herinvoering van de doodstraf, Met bijgevoegde brochures en een knipsel over de doodstraf in binnen- en buitenland; 1880-1882; 1859, 1864-1865, 1869; 66; 1 omslag.
        - Tekst van de wet van 3 maart 1881, Staatsblad nr. 35, houdende vaststelling van het Wetboek van Strafrecht. Gedrukt., 67; 1 band.
          Luxe uitgave.
        - Ingekomen dankbetuigingen bij het tot stand komen van de Drankwet, met stukken inzake de eventuele steun van de regering voor de organisatie van een internationaal congres over alcoholisme., 1881-1882.; 68; 1 omslag.
        - Ingekomen brieven betreffende zijn optreden in de Tweede Kamer in het debat over de eventuele afschaffing van de wettelijk verplichte eed, met diverse kranten en brochures., 1881-1882.; 69; 1 pak.
        - Ingekomen brieven van jhr. L. van Bronkhorst, intendant van paleis Het Loo., Met ingekomen brief van diens schoonzoon mr. A. baron Schimmelpenninck van der Oye.; 1881-1885; 1882.; 70; 1 omslag.
        - Stukken betreffende het door hem uitgevaardigde verbod op het houden van een wedstrijd voor het schieten op duiven., 1882.; 71; 1 omslag.
        - Briefwisseling met Curatoren van de Rijksuniversiteit te Groningen betreffende zijn afwijzing van het aanbod te worden voorgedragen voor de benoeming tot hoogleraar aldaar., 1884.; 72; 4 stukken.
      - Raadsheer in de Hoge Raad., 4.
        - Stukken betreffende zijn benoeming tot raadsheer in de Hoge Raad met ingekomen gelukwensen en inzake zijn mogelijke benoeming tot lid van de Raad van State., 1885.; 73; 1 omslag.
    - Nevenfuncties., c.
      - Teksten van stellingen verdedigd en vergaderingen van de Staathuishoudkundige Vereeniging te Amsterdam en de Vereeniging tot Oefening in het voeren van Debatten. Gedrukt, met aantekeningen., 1862-1864; 74; 1 omslag.
      - Stukken betreffende zijn benoeming c.q. ontslag als:, 75; 1 omslag.
        lid en honorair lid van het Genootschap Justitia et Amicitia te 's-Gravenhage. 1863-1864.
        lid van het Provinciaal Utrechtsche Genootschap van Kunsten en Wetenschappen. 1864.
        lid van de section de Legislation Comparée de l'As- sociation Internationale pour le Progrès Des Sciences Sociales te Brussel. 1864.
        lid van de Vereeniging voor de Statistiek in Nederland te Amsterdam. 1864.
        algemeen lid van de Maatschappij onder de zinspreuk Felix Meritis te Amsterdam. 1865.
        lid van de Maatschappij der Nederlandsche Letterkunde te Leiden, met bijgevoegd "ontwerp van Wet" voor de Maatschappij, 1872, gedrukt.
        lid van de Gezondheidscommissie te Amsterdam. 1866, 1870. Met bijgevoegde jaarverslagen van de commissie over 1866 en 1867, 1868, gedrukt.
        lid van het Historisch Genootschap te Utrecht. 1867.
        lid van de Commissie voor de examens middelbaar onderwijs. 1869.
        buitengewoon lid van het Nederlandsch Genootschap tot Zedelijke Verbetering der Gevangenen te Amsterdam. 1871.
        lid van de Maatschappij van Fraaije Kunsten en Weten- schappen, afdeling Leiden. 1871.
        corresponderend lid van de Associazone dei Benemeriti Italiana te Palermo. 1879.
        lid van de Afdeling Taal- Letter-, Geschiedkundige en Wijsgerige Wetenschappen van de Koninklijke Academie van Wetenschappen te Amsterdam. 1881.
        commissaris van de Rhijn-Spoorweg Maatschappij te Utrecht. 1881.
        erelid van de Volksbond, vereniging tegen drankmisbruik te Haarlem. 1881.
        erelid van de Nederlandsche Vereeniging tot Afschaffing van Sterken Drank te Den Haag. 1883.
      - Ingekomen brieven van de redactie van het tijdschrift "De Gids" betreffende zijn kortstondige medewerking aan het samenstellen van het Politiek Overzigt in dit blad., 1864.; 76; 1 omslag.
      - Stukken betreffende zijn werkzaamheden als lid, bestuurslid en voorzitter van de Maatschappij tot Nut van 't Algemeen., 1863-1884.; 77-80; 2 omslagen en
        5 katernen.